# 股权转让问题

提问人：lbwl 时间：2015-02-06 18:10:11
我公司计划转让下属一个子公司，但是目前我公司对这个子公司有委放，由于担心转让后此笔委放无法收回，现在准备在转让合同中注明：在购买方支付完全款并且办完股权过户手续后，再将这个子公司的股权质押给我们，如果到期子公司不能偿还委放，我方将收回股权。我想请问这样我公司能否确认股权转让收益

回答人：chenyiwei
如果后续因子公司无法偿还委托贷款导致质押的股权被收回，则受让方原已支付的股权转让款是否不退？如果是，则还是可以认为其所有权上的主要风险和报酬已转移，将股权转让和后续的股权质押看作两项独立交易。但要注意：这种情况下的股权质押能否有效地减轻委托贷款的坏帐损失？如果连债权都收不回来，股权价值会如何？